【裁判字號】    89,易,974
【裁判日期】    890927
【裁判案由】    妨害自由等
【裁判全文】
臺灣屏東地方法院刑事判決                          八十九年度易字第九七四號
    公  訴  人  臺灣屏東地方法院檢察署檢察官
    被      告  庚○○
右列被告因妨害自由等案件，經檢察官提起公訴（八十九年度偵緝字第一一四號）及
移送併辦（八十九年度偵字第二九○九、第四一四五二六號），本院判決如左：
    主  文
庚○○以加害生命之事，恐嚇他人，致生危害於安全，累犯，處有期徒刑肆月，扣案
番刀壹把沒收；又牙保贓物，累犯，處有期徒刑參月；又連續攜帶兇器竊盜，累犯，
處有期徒刑玖月；應執行有期徒刑壹年參月，扣案番刀壹把沒收。
被訴教唆竊盜罪部分無罪。
    事  實
一、庚○○曾因竊盜案經法院判處有期徒刑一年七月確定，因違反麻醉藥品管理條例
    經判處有期徒刑八月，甫於八十六年五月一日執行完畢，仍不知悔改，而為左列
    犯行：（一）緣庚○○之母與己○○為配偶，庚○○自幼即受己○○之撫育成長
    ；於民國八十八年四月十六日下午，二人因庚○○拒絕讓己○○入屏東縣新埤鄉
    ○○路一七七之三號屋內祭祖而起爭執；詎潘某竟因此心生不滿，於四月十七日
    凌晨三時三十分持其所有番刀一把，至屏東縣新埤鄉○○村○○路一七七之六號
    己○○住處前，揚言殺死己○○，致己○○心生畏懼，經己○○於該日出後報警
    處理，由警員在庚○○所住之上開地點一七七之七號住處客廳內扣得番刀一把。
    （二）庚○○於八十八年九月底，因友人甲○○告知欲購買中古機車代步，竟基
    於牙保贓物之犯意，明知車號ＷＲＤ─三三六號之機車係丁○○所竊得之贓物（
    為曾菊蘭所有，於八十八年九月二十二日下午四時許，在屏東縣內埔鄉○○村○○路所失竊），竟於同年十月五日通知丁○○將該車置於甲○○位於屏東縣來義
    鄉○○村○○路九七號旁巷口，再由丁○○於當日下午九時許以電話通知甲○○
    車輛所在地及應準備款項新台幣五千元交付，嗣因甲○○查覺該車未掛車牌而報
    警查獲。（三）庚○○意圖為自己不法之所有，基於竊盜之概括犯意，連續先於
    八十九年一月六日下午九時許，在屏東縣潮州鎮○○路以足供凶器使用之螺絲起
    子竊取乙○○所有之車號ＹＮ─三一一號機車一部以供代步，嗣經警於同年月二
    十二日下午十時許，在屏東縣新埤鄉○○村○○路二六號前盤查時留下友人詹良
    志後棄車逃逸。次於八十九年四月二十二日，在屏東縣竹田鄉竊取施博華所有之
    車號ＨＴ－五一一三號自小客貨車一部，得手後留供己用，嗣於八十九年五月七
    日以一萬元轉賣予吳明樹，吳明樹嗣因駕駛該贓車而於八十九年五月十一日十八
    時在恆春鎮為警查獲。復於八十九年五月三日，在屏東縣潮州鎮○○路潮州國小
    大門前，持足供凶器使用之拾得鐵板一支，竊取丙○○所有之車號ＷＭ－六二四
    二號自小客貨車一部得手後留供己用，而於八十九年五月十日在屏東縣車城鄉為
    警查獲。
二、案經己○○訴由屏東縣警察局潮州分局移送及恆春分局緝獲報請台灣屏東地方法
    院檢察署檢察官偵查起訴及移送併辦。
    理  由
甲、有罪部分：
一、右揭事實業據被告庚○○坦承不諱，核與被害人己○○、乙○○、丙○○及證人
    詹志良、吳明樹、戊○○即曾菊蘭之夫、丁○○迭於偵審中證述在卷，並有贓物
    認領保管單三紙、車輛竊盜、車牌失竊資料個別查詢表二紙、車輛協尋證明單一
    紙、照片一幀在卷可稽，復有扣案番刀一把、鐵板一支扣案足憑，事證明確，被
    告犯行堪以認定。
二、按螺絲起子及鐵板質地堅尖銳，足以對人之生命、身體、安全構成威脅，堪認客
    觀上具有危險性。核被告庚○○就事實欄一（一）所為，係犯刑法第三百零五條
    之恐嚇罪，就事實欄一（二）所為係犯刑法第三百四十九條第二項之牙保贓物罪
    ，就事實欄一（三）竊取乙○○及丙○○施所有之上揭機車、自小客貨車所為，
    係犯刑法第三百二十一條第一項第三款之加重竊盜罪，被告竊取施博華所有上揭
    自小客貨車行為，係犯刑法第三百二十條第一項之竊盜罪。被告就事實欄一（三
    ）先後多次竊盜犯行，時間緊接，犯罪構成要件相同，顯係基於概括犯意反覆為
    之，為連續犯，應依刑法第五十六條規定，論以刑法第三百二十一條第一項第三
    款之加重竊盜罪，並加重其刑。被告所犯數罪，犯意各別，罪名不同，應分論併
    罰。公訴人就事實欄一（三）雖僅就竊取乙○○所有之上揭機車部分之犯行提起
    公訴，然檢察官就犯罪事實一部起訴者，其效力及於全部，本件被告就事實欄一
    （三）另二件竊盜部分之犯罪事實，既經檢察官移送併辦，且與前揭論罪科刑之
    部分，有連續犯之關係，已如前述，本院自應就屬於裁判上一罪之部分一併加以
    裁判。被告曾因竊盜案經法院判處有期徒刑一年七月確定，復因違反麻醉藥品管
    理條例經判處有期徒刑八月確定，甫於八十六年五月一日執行完畢，此有本院被
    告全國前案紀錄表在卷可按，五年之內再犯有期徒刑以上刑之本罪，為累犯，應
    依法加重其刑。茲審酌被告犯罪之動機、目的、手段、犯後坦承犯行尚非全無悔
    意，及其他一切情狀，爰量處如主文所示之刑，並定其應執行之刑。扣案番刀一
    把為被告所有，且為被告供其犯罪所用之物，業據其供明在卷，爰依刑法第三十
    八條第一項第二款之規定宣告沒收。至扣案之鐵板一支非為被告所有，未據扣案
    之螺絲起子無足證明其尚存在，自不為沒收之諭知。
乙、無罪部分
一、公訴意旨另以：被告庚○○復基於教唆之犯意，於八十八年九月間，以五千元之
    代價向丁○○（業經本院判處有期徒刑四月）表示欲購其竊得之機車，致丁○○
    於八十八年九月七日上午五時許，在屏東縣來義鄉古樓村竊取陳水雄所有之車號
    ＷＰＤ─七六二號機車一部。並以證人丁○○供述及被告亦自承與丁○○並無仇
    隙，而認丁○○之供述可採為其論據。
二、按犯罪事實應依證據認定之，無證據不得推定其犯罪事實；又不能證明被告犯罪
    者，應諭知無罪之判決，刑事訴訟法第一百五十四條、第三百零一條第一項分別
    定有明文。又認定不利於被告之事實，須依積極證據，苟積極證據不足為不利於
    被告事實之認定時，即應為有利於被告之認定，更不必有何有利之證據（最高法
    院三十年上字第八一六號判例參照）。又認定犯罪事實所憑之證據，雖不以直接
    證據為限，間接證據亦包括在內；然而無論直接或間接證據，其為訴訟上之證明
    ，須於通常一般之人均不致有所懷疑，而得確信其為真實之程度者，始得據為有
    罪之認定，倘其證明尚未達到此一程度，而有合理之懷疑存在，無從使事實審法
    院得有罪之確信時，即應由法院諭知被告無罪之判決（最高法院七十六年度台上
    字第四九八六號判例參照）。訊據被告庚○○堅決否認有何教唆竊盜犯行，辯稱
    ：伊僅有介紹丁○○賣車予甲○○，伊未有教唆丁○○竊車等情。經查證人丁○○雖於本院亦證稱：伊除竊取上揭ＷＰＤ─七六二號機車一部外，另就事實欄一
    （二）之ＷＲＤ─三三六號機車一部亦為其所竊取，且該二台機車皆係被告主動
    向伊說他朋友須車始為竊取等情（詳參本院八十九年八月九日筆訊）。惟以就被
    告教唆丁○○竊盜一節，除證人丁○○之證詞外，查無其他直接或間接證據足資
    為本院認定被告犯行之依據，且證人丁○○於警訊中稱該機車係販售予庚○○，
    惟於本院復改稱該機車係由其另一友人所騎走等語，其所供反覆尚難遽信，此外
    ，本院復查無其他積極證據足認被告有公訴人所指此部分犯行，是不能證明被告
    犯罪，揆諸首揭判例及說明，自應就此部分為被告無罪之諭知。
據上論斷，應依刑事訴訟法第二百九十九條第一項前段、第三百零一條第一項，刑法
第五十六條、第三百零五條、第三百二十一條第一項第三款、第三百四十九條第二項
、第五十一條第五款、第四十七條、第三十八條第一項第二款，罰金罰鍰提高標準條
例第一條前段，判決如主文。
本案經檢察官陳新君到庭執行職務
中      華      民      國      八十九      年    九    月    二十七    日
                                      臺灣屏東地方法院刑事第一庭
                                          審判長  法  官   潘正屏
                                                  法  官   包梅真
                                                  法  官   郭書豪
右正本證明與原本無異。
對於本判決如有不服應於收受送達後十日內向本院提出上訴書狀上訴於台灣高等法院
高雄分院並按他造當事人之人數附具繕本。
                                                  書記官   潘豐益
中      華      民      國      八十九      年    九    月    二十七    日
附錄論罪法條：
中華民國刑法第三百二十一條
 (加重竊盜罪)
犯竊盜罪而有左列情形之一者，處六月以上五年以下有期徒刑：
一  於夜間侵入住宅或有人居住之建築物、船艦，或隱匿其內而犯之者。
二  毀越門扇、牆垣或其他安全設備而犯之者。
三  攜帶兇器而犯之者。
四  結夥三人以上而犯之者。
五  乘火災、水災或其他災害之際而犯之者。
六  在車站或埠頭而犯之者。
前項之未遂罰之。
中華民國刑法第三百四十九條
 (普通贓物罪)
收受贓物者，處三年以下有期徒、拘役或五百元以下罰金。
搬運、寄藏、故買贓物或為牙保者，處五年以下有期徒刑、拘役或科或併
科一千元以下罰金。
因贓物變得之財物，以贓物論。
中華民國刑法第三百零五條
 (恐嚇危害安全罪)
以加害生命、身體、自由、名譽、財產之事，恐嚇他人致生危害於安全者
，處二年以下有期徒刑、拘役或三百元以下罰金。


司法院資訊處製作；財團法人民間司法改革基金會備份。
